# 请教陈版主对于逐年上涨的租金在租赁期的处理

提问人：chenlingao 时间：2017-12-08 11:41:23
A公司与B公司签订了一项 5 年的租赁合同（ 2013 年 1 月 1 日至 2017 年 12 月 31 日），从B公司处租赁了部分楼层用于办公，首年租金 100万元，以后租金每年上涨5%。请问陈版主对于A公司来讲，应该对这部分如何处理？是将 5 年总的租金平均还是每年按照实际的租金确认租赁成本？还是两种处理方法都可以？谢谢！

回答人：chenyiwei
可参考《瑞华研究 2010 ～ 2016 汇编》之“问题4-2-16（经营租赁支出按期递增的金额是否在整个租赁期内按直线法进行确认）”。